臺灣桃園地方法院刑事判決
111年度簡上字第437號
上  訴  人  
即  被  告  陳鼎協



上列上訴人即被告因竊盜案件，不服本院民國111年5月23日所為
110年度桃簡字第669號第一審刑事簡易判決，提起上訴，本院管
轄第二審合議庭判決如下：
    主  文
上訴駁回。
    事實及理由
一、按被告於第二審經合法傳喚，無正當理由不到庭者，得不待
    其陳述，逕行判決，對於簡易判決有不服之上訴者，得準用
    上開規定，刑事訴訟法第371條及第455條之1第3項分別定有
    明文。是本案被告陳鼎協經合法傳喚，無正當理由不到庭，
    本院爰不待其陳述，逕為一造辯論判決。
一、本案經本院審理結果，認第一審判決以上訴人即被告陳鼎協
    （下稱被告）犯刑法第321條第2項、第1項第2款之踰越門窗
    竊盜未遂罪，處有期徒刑4月，如易科罰金，以新臺幣1,000
    元折算1日，並諭知扣案之頭罩燈1個、手套1隻均沒收，其
    認事用法及量刑均無不當，應予維持。爰引用附件原審判決
    書所記載之事實、證據及理由。
二、被告上訴意旨略以：我沒有毀損門窗，而且原審判太重等語
    。
三、經查，被告雖抗辯其並未毀損門窗云云，然原審判決係認定
    被告自工地鐵柵門下隙縫鑽入後，在工地搜尋財物而不遂，
    並未認定其有何毀損門窗之事，被告以上揭情詞提起上訴，
    顯屬誤會，先予敘明。
四、次按刑之量定，係實體法上賦予法院得為自由裁量之事項，
    故刑法第57條所列10款事由，乃法院量刑時所得參考之因素
    ，苟其量刑已以行為人之責任為基礎，並斟酌刑法第57條各
    款所列情狀而為整體之評價，然後在法定刑度內，酌量科刑
    ，且未偏執一端，致有失出失入之情形者，即不得遽指為違
    法。查原審論處被告上開罪刑，已就被告犯罪情節及科刑部
    分之量刑基礎，於理由中具體說明如附件所示，顯見原審已
    以行為人之責任為基礎，斟酌刑法第57條之各款事由，而為
    刑之量定，所宣告刑並未逾越法定刑度，亦未失其衡平或顯
    有裁量濫用之情形，堪認原審之量刑並無違法或不當。被告
    猶執前詞提起上訴，為無理由，應予駁回。
據上論斷，依刑事訴訟法第455 條之1第1項、第3項、第368條、
第373條、第371條，判決如主文。
本案經檢察官吳建蕙聲請以簡易判決處刑，被告提起上訴，檢察
官賴心怡到庭執行職務。
中　　華　　民　　國　　111 　年　　12　　月　　14 　 日
              刑事第十七庭    審判長法  官  張明道
                                    法  官  李思緯
                                    法  官  蕭淳尹 
以上正本證明與原本無異。
本判決不得上訴。　　　　　　　　　　　　　　　　　　
                                    書記官　陳韋伃
中　　華　　民　　國　　111 　年　　12　　月　　16　　日
附錄本案論罪科刑法條全文 　
中華民國刑法第321條
犯前條第1項、第2項之罪而有下列情形之一者，處6月以上5年以
下有期徒刑，得併科50萬元以下罰金：
一、侵入住宅或有人居住之建築物、船艦或隱匿其內而犯之。
二、毀越門窗、牆垣或其他安全設備而犯之。
三、攜帶兇器而犯之。
四、結夥三人以上而犯之。
五、乘火災、水災或其他災害之際而犯之。
六、在車站、港埠、航空站或其他供水、陸、空公眾運輸之舟、
    車、航空機內而犯之。
前項之未遂犯罰之。
附件：
臺灣桃園地方法院刑事簡易判決
110年度桃簡字第669號  
聲  請  人  臺灣桃園地方檢察署檢察官
被      告  陳鼎協





上列被告因竊盜案件，經檢察官聲請以簡易判決處刑（110年度
偵字第7846號），本院判決如下：
    主  文
陳鼎協犯踰越門窗竊盜未遂罪，處有期徒刑肆月，如易科罰金，
以新臺幣壹仟元折算壹日。
扣案之頭罩燈壹個、手套壹隻均沒收。
    事實及理由
一、本件犯罪事實及證據，除證據部分補充「被告陳鼎協於本院
    訊問程序時之自白」外，其餘均引用如附件檢察官聲請簡易
    判決處刑書之記載。
二、按刑法第321條第1項第2款所謂「門窗」係指門戶、窗扇等
    阻隔出入之設備而言；又同款所稱「毀」係指毀損，「越」
    則係指踰越或超越，只要踰越或超越門窗、牆垣或其他安全
    設備之行為，使該門窗、牆垣或其他安全設備喪失防閑作用
    ，即該當於此規定之要件。查被告自佳辰建設第2期工地之
    鐵柵門下隙縫鑽入工地內行竊，該鐵柵門具有與外隔絕防閑
    之作用，已構成踰越門窗之加重要件，惟未覓得財物，是核
    被告所為，係犯刑法第321條第2項、第1項第2款之踰越門窗
    竊盜未遂罪。聲請簡易判決處刑書認被告係涉犯刑法第320
    條第3項、第1項之竊盜未遂罪，尚有未洽，然因基本社會事
    實同一，且經本院告知可能涉犯上開罪名（見本院卷第81頁
    ），爰依法變更起訴法條。被告已著手竊盜犯行之實行，然
    尚未取得財物，為未遂犯，依刑法第25條第2項規定，按既
    遂犯之刑減輕之。
三、爰審酌被告不思以正途獲取所需，任意侵入他人管領之工地
    ，著手行竊未得逞，蔑視他人財產安全且危害社會治安，且
    前已有相同罪質之竊盜罪前案紀錄，有臺灣高等法院被告前
    案紀錄表在卷可參，復再犯本案，所為實有不該，惟念其犯
    後坦承犯行，態度尚可，兼衡其犯罪動機、目的、手段、警
    詢中自陳國中畢業之教育程度、家庭經濟狀況勉持等一切情
    狀，量處如主文所示之刑，並諭知易科罰金之折算標準。
四、沒收部分：
    按供犯罪所用、犯罪預備之物或犯罪所生之物，屬於犯罪行
    為人者，得沒收之。但有特別規定者，依其規定，刑法第38
    條第2項定有明文。扣案之頭罩燈1個、手套1隻，係被告所
    有，供其為竊盜犯行所用之物，爰依刑法第38條第2項前段
    規定宣告沒收。
五、據上論斷，應依刑事訴訟法第449條第1項前段、第3項、第4
    50條第1項、第454條第2項、第300條，刑法第321條第2項、
    第1項第2款、第25條第2項、第41條第1項前段、第38條第2
    項前段，刑法施行法第1條之1第1項，逕以簡易判決處刑如
    主文。
六、如不服本判決，應於判決送達後20日內，向本院提出上訴狀
    ，上訴於本院第二審合議庭（應附繕本）。
本案經檢察官吳建蕙聲請以簡易判決處刑。
中　　華　　民　　國　　111 　年　　5 　　月　　23　　日
                  刑事第九庭    法　官　蔣彥威
以上正本證明與原本無異。
如不服本判決，應於判決送達後20日內向本院提出上訴狀（應附
繕本）。
　　　　　　　　　　　　　　　  書記官　賴葵樺
中　　華　　民　　國　　111 　年　　5 　　月　　23　　日
附錄本件論罪科刑法條全文：刑法第321條
中華民國刑法第321條
犯前條第1項、第2項之罪而有下列情形之一者，處6月以上5年以
下有期徒刑，得併科50萬元以下罰金：
一、侵入住宅或有人居住之建築物、船艦或隱匿其內而犯之。
二、毀越門窗、牆垣或其他安全設備而犯之。
三、攜帶兇器而犯之。
四、結夥三人以上而犯之。
五、乘火災、水災或其他災害之際而犯之。
六、在車站、港埠、航空站或其他供水、陸、空公眾運輸之舟、
    車、航空機內而犯之。
前項之未遂犯罰之。
附件：
臺灣桃園地方檢察署檢察官聲請簡易判決處刑書　
                                     110年度偵字第7846號
　　被　　　告　陳鼎協　男　31歲（民國00年0月0日生）
　　　　　　　　　　　　住彰化縣○○鄉○○村○○路0號
　　　　　　　　　　　　居新北市○○區○○路00號2樓
　　　　　　　　　　　　國民身分證統一編號：Z000000000號
上列被告因竊盜案件，業經偵查終結，認為宜以簡易判決處刑，
茲將犯罪事實及證據並所犯法條分敘如下：
　　　　　犯罪事實
一、陳鼎協於民國109年12月20日凌晨5時25分許，意圖為自己不
    法之所有，基於竊盜犯意，至桃園市龜山區長慶二街由黃順
    興管領之佳辰建設第2期工地，自工地鐵柵門下隙縫鑽入，
    左手戴手套、手提頭罩燈，在工地搜尋財物，因黃順興察覺
    ，報警處理，並與同事當場逮捕而不遂。
二、案經桃園市政府警察局龜山分局報告偵辦。
　　　　證據並所犯法條
一、上揭犯罪事實，業據被告陳鼎協於偵查中坦承不諱，核與證
    人即被害人黃順興於警詢中之證述情節大致相符，並有桃園
    市政府警察局龜山分局扣押筆錄、扣押物品目錄表、現場暨
    監視器錄影截取照片10張、光碟等件在卷可稽，被告犯嫌堪
    予認定。
二、核被告所為，係犯刑法第320條第3項、第1項之竊盜未遂罪
    嫌。扣案頭罩燈、左手手套為被告所有，供本案犯罪所用之
    物，請依刑法第38條第2項前段規定，宣告沒收。
三、依刑事訴訟法第451條第1項聲請逕以簡易判決處刑。
　　此　　致
臺灣桃園地方法院
中　　華　　民　　國　 110　　年　　3 　　月　　5 　　日
                          檢　察　官  吳建蕙
本件證明與原本無異　　
中　　華　　民　　國　 110　　年　  3　　 月　　29    日
                          書  記  官  吳文琳
附記事項：
本件係依刑事訴訟法簡易程序辦理，法院簡易庭得不傳喚被告、
輔佐人、告訴人、告發人等出庭即以簡易判決處刑；被告、被害
人、告訴人等對告訴乃論案件如已達成民事和解而要撤回告訴或
對非告訴乃論案件認有受傳喚到庭陳述意見之必要時，請即另以
書狀向簡易法庭陳述或請求傳訊。
所犯法條：
中華民國刑法第320條第1項
意圖為自己或第三人不法之所有，而竊取他人之動產者，為竊盜
罪，處五年以下有期徒刑、拘役或五十萬元以下罰金。
意圖為自己或第三人不法之利益，而竊佔他人之不動產者，依前
項之規定處斷。
前二項之未遂犯罰之。